最高法院刑事判決　　　　　　　　　　　　　　　九十一年度台上字第一七六七號
　　上　訴　人
　　即　自訴人　林頌和
　　被　　　告　甲○○
右上訴人因自訴被告瀆職案件，不服台灣高等法院中華民國八十八年十二月二十九日
第二審判決（八十八年度上訴字第四七五九號，自訴案號：台灣台北地方法院八十八
年度自字第五五六號），提起上訴，本院判決如左：
    主  文
上訴駁回。
    理  由
按刑事訴訟法第三百七十七條規定，上訴於第三審法院，非以判決違背法令為理由，
不得為之。是提起第三審上訴，應以原判決違背法令為理由，係屬法定要件。如果上
訴理由狀並未依據卷內訴訟資料，具體指摘原判決不適用何種法則或如何適用不當，
或所指摘原判決違法情事，顯與法律規定得為第三審上訴理由之違法情形，不相適合
時，均應認其上訴為違背法律上之程式，予以駁回。本件原判決維持第一審諭知自訴
不受理之判決，駁回上訴人即自訴人在第二審之上訴，已說明：法院不受自訴狀所記
載之法條之拘束，本件依上訴人自訴狀所述自訴事實，如果屬實，被告應犯刑法第一
百二十四條之有審判職務之公務員枉法裁判罪嫌。因上訴人已指明自訴事實之自訴法
條為刑法第二百十三條之公務員登載不實罪嫌，應就刑法第二百十三條與第一百二十
四條一併審究。又因依上訴人之自訴事實，被告前開一行為，係涉及上開二法條，為
想像競合犯，乃裁判上一罪，按情節比較，以刑法第一百二十四條之罪為重，依法本
件不得提起自訴之理由。經核原判決從形式上觀察，並無違背法令之情形存在。又查
：（一）刑事訴訟法第五十一條第一項前段規定：「裁判書除依特別規定外，應記載
受裁判人之姓名、性別、年齡、職業、住所或居所」，旨在辨明受裁判者之身分，確
定審判之對象。本件第一審法院及原審之判決書，已載明被告之服務處所及身分證字
號，自足識別受裁判之對象，上訴論旨妄指前開判決書當事人欄中有關被告之記載，
有悖刑事訴訟法第五十一條第一項前段之規定，亦未如對上訴人部分之記載詳盡，並
未公平云云，係就與原判決主旨無關之枝節問題，而為爭執，不得資為第三審上訴之
正當理由。（二）原判決已詳細敘明依自訴狀所述自訴事實，如果屬實，被告應犯刑
法第一百二十四條之有審判職務之公務員枉法裁判罪嫌，雖上訴人之自訴狀並未引用
該法條，法院仍不受上訴人所記載法條之拘束，本件不得提起自訴之理由，原判決亦
無理由不備之違法情形，上訴意旨全憑己見，指摘原判決應受其自訴之事實及所引法
條之拘束，原判決有理由不備之違誤云云，仍不能執為適法之第三審上訴理由。（三
）上訴意旨主張其如何不得執行律師之業務等語，既非針對原判決所持之論據究竟有
何違背法令，而為之具體指摘，亦非合法之第三審上訴理由。其上訴違背法律上之程
式，應予駁回。
據上論結，應依刑事訴訟法第三百九十五條前段，判決如主文。
中      華      民      國    九十一    年      四      月      三      日
                              最高法院刑事第十庭
                                  審判長法官  邵  燕  玲
                                        法官  吳  昆  仁
                                        法官  陳  世  雄
                                        法官  郭  毓  洲
                                        法官  吳  三  龍
      右正本證明與原本無異
                                              書  記  官
中      華      民      國    九十一    年      四      月      八      日
